【裁判字號】    99,交訴,43
【裁判日期】    990514
【裁判案由】    公共危險
【裁判全文】
臺灣臺北地方法院刑事判決              99年度交訴字第43號
公  訴  人  臺灣臺北地方法院檢察署檢察官
被      告  甲○○
上列被告因公共危險案件，經檢察官提起公訴（九十九年度偵字
第六六八八號），被告於準備程序進行中就被訴事實為有罪之陳
述，經合議庭裁定改行簡式審判程序，本院判決如下：
    主  文
甲○○服用酒類，不能安全駕駛動力交通工具而駕駛，處罰金新
臺幣拾萬元，如易服勞役，以新臺幣壹仟元折算壹日；又駕駛動
力交通工具肇事，致人受傷而逃逸，處有期徒刑陸月，如易科罰
金，以新臺幣壹仟元折算壹日。緩刑年，並應向指定之政府機
關、政府機構、行政法人、社區或其他符合公益目的之機構或團
體，提供壹佰捌拾小時之義務勞務。
    事  實
一、甲○○前於民國九十八年間因酒後駕車案件，甫經本院以九
    十八年度店交簡字第三一四號判處罰金新臺幣五萬元確定，
    猶不知悔改，自九十九年三月二日下午四時許起至同日晚間
    八時三十分許止，在臺北縣新店市○○路某卡拉ＯＫ店內服
    用高梁酒後，明知服用酒類，已達不能安全駕駛動力交通工
    具之程度，竟仍於同日晚間九時五十五分許，駕駛車號０一
    七三—ＰＣ號自用小客車，沿臺北縣新店市○○路由西往東
    （起訴書誤載為由東往西）方向行駛，迨同日晚間十時許，
    途經中正路與民族路口，欲左轉民族路時，因服用酒類，無
    法安全駕駛，致其右前車頭撞及沿中正路由東往西方向行駛
    之鄭秀貞所騎乘之車號ＤＶＴ—三七六號輕型機車之前車頭
    （起訴書誤載為其右前車頭自後碰撞鄭秀貞機車後方），鄭
    秀貞因而人車倒地，受有下腹挫傷、頭部挫傷、右踝挫傷、
    兩膝挫擦傷等傷害（所涉過失傷害部分，業經鄭秀貞撤回告
    訴，而由檢察官為不起訴處分確定）。詎甲○○明知其已駕
    車撞及前開機車而肇事致人受傷，竟未停車查看或報警處理
    ，亦未採取救護鄭秀貞之必要措施，仍繼續沿民族路行進、
    駛離現場而逃逸。適行經該處之汪瓘諭及吳圓圓目睹肇事經
    過，旋分別趨車自後追躡至民族路與建國路口時，合力攔下
    甲○○並報警處理。嗣經警測得甲○○於同日晚間十時四十
    九分許之呼氣酒精濃度高達每公升０點七四毫克，始悉上情
    。
二、案經鄭秀貞訴由臺北縣政府警察局新店分局報請臺灣臺北地
    方法院檢察署檢察官偵查起訴。
    理  由
一、前揭事實，業據被告甲○○於本院審理時坦承不諱，核與告
    訴人鄭秀貞及證人汪瓘諭於偵查中指證情節大致相符，並有
    道路交通事故調查報告表、道路交通事故當事人酒精測定紀
    錄表、汽車駕駛人酒後生理協調平衡檢測紀錄卡、刑法第一
    百八十五條之三公共危險案件測試觀察紀錄表、道路交通事
    故補充資料表、肇事逃逸追查表、天主教耕莘醫院乙種診斷
    證明書、舉發違反道路交通管理事件通知單、車籍查詢資料
    、臺北縣政府警察局新店分局警備隊查訪報告表及現場照片
    附卷可稽。再參考德國、美國之認定標準，對於酒精濃度呼
    氣已達每公升０點五五毫克或血液濃度達百分之０點一一以
    上，肇事率為一般正常人之十倍，實已達「不能安全駕車」
    之標準，此業經法務部於八十八年五月十八日以八八法檢字
    第００一六六九號函告週知；且酒精對人體造成之影響，於
    呼氣酒精濃度達每公升０點二五毫克（約合體內血液中酒精
    濃度每公升五十亳克或百分之０點０五）時，將造成輕度中
    毒，而有輕度協調功能降低之症狀，呼氣酒精濃度達每公升
    ０點五毫克（約合體內血液中酒精濃度每公升一百亳克或百
    分之０點一）時，即屬輕度到中度中毒，將產生反應較慢、
    感覺減低、影響駕駛等症狀，呼氣酒精濃度達每公升０點七
    五毫克（約合體內血液中酒精濃度每公升一百五十亳克或百
    分之０點一五）時，將造成思考、個性行為改變之輕度到中
    度中毒症狀等情，亦有行政院國軍退除役官兵輔導委員會臺
    北榮民總醫院八十八年八月五日（八八）北總內字第二六八
    六八號函足憑。被告於前揭時、地飲用酒類已達呼氣酒精濃
    度每公升０點七四亳克之程度，而有反應較慢、感覺減低、
    影響駕駛等輕度到中度中毒症狀，猶駕車行經臺北縣新店市
    ○○路與民族路口時，因服用酒類，顯然無法正常操控駕駛
    ，而發生撞及其他車輛之危險，足認其酒後狀態顯已達於對
    車輛駕駛行為失其必要之注意力、反應力、操控力、判斷力
    及感知能力之不能安全駕駛動力交通工具之程度。綜上所述
    ，本件事證明確，被告犯行均堪認定，應予依法論科。
二、核被告所為，係犯刑法第一百八十五條之三服用酒類不能安
    全駕駛動力交通工具而駕駛及第一百八十五條之四之肇事逃
    逸罪。其所犯二罪之間，犯意各別，行為互殊，應予分論併
    罰。爰審酌被告有酒後駕車前科，不思悔改，竟又再犯，並
    因而肇事致告訴人受傷，且於事發後未停車查看即逕自逃逸
    ，對告訴人之人身安全危害甚鉅，惡性固屬非輕，然犯後已
    與告訴人達成民事上和解並賠償損害，暨坦承犯行，知所悔
    悟，態度尚佳等一切情狀，分別量處如主文所示之刑，並諭
    知易服勞役及易科罰金之折算標準。末查被告前未曾因故意
    犯罪受有期徒刑以上刑之宣告，此有卷附臺灣高等法院被告
    前案紀錄表可按，其因一時失慮，偶罹刑典，身為家庭支柱
    ，經濟負擔沈重，經此罪刑之宣告後，當知所警惕，信無再
    犯之虞，本院認所宣告之刑以暫不執行為適當，爰併宣告緩
    刑三年，並應向檢察官指定之政府機關、政府機構、行政法
    人、社區或其他符合公益目的之機構或團體，提供一百八十
    小時之義務勞務，以啟自新。
據上論斷，應依刑事訴訟法第二百七十三條之一第一項、第二百
九十九條第一項前段，刑法第一百八十五條之三、第一百八十五
條之四、第四十一條第一項前段、第四十二條第三項、第七十四
條第一項第一款、第二項第五款、第三項，刑法施行法第一條之
一，判決如主文。
本案經檢察官盧慧珊到庭執行職務
中    華    民    國    99    年    5     月    14    日
                  刑事第八庭法  官  陳芃宇
以上正本證明與原本無異。
如不服本判決應於收受送達後10日內向本院提出上訴書狀，並應
敘述具體理由；其未敘述上訴理由者，應於上訴期間屆滿後20日
內向本院補提理由書（均須按他造當事人之人數附繕本）「切勿
逕送上級法院」。告訴人或被害人如對於本判決不服者，應具備
理由請求檢察官上訴，其上訴期間之計算係以檢察官收受判決正
本之日期為準。
                           書記官   徐鶯尹
中    華    民    國    99    年    5     月    17    日
附錄本案論罪科刑法條：
中華民國刑法第185條之3
服用毒品、麻醉藥品、酒類或其他相類之物，不能安全駕駛動力
交通工具而駕駛者，處 1年以下有期徒刑、拘役或科或併科15萬
元以下罰金。
中華民國刑法第185條之4
駕駛動力交通工具肇事，致人死傷而逃逸者，處6月以上5年以下
有期徒刑。

司法院資訊處製作；財團法人民間司法改革基金會備份。
